【裁判字號】    98,易,490
【裁判日期】    980930
【裁判案由】    恐嚇取財等
【裁判全文】
臺灣基隆地方法院刑事判決               98年度易字第490號
公  訴  人  臺灣基隆地方法院檢察署檢察官
被      告  宇○○
                   （現於臺灣基隆看守所羈押中）
上列被告因恐嚇取財等案件，經檢察官提起公訴（98年度偵緝字
第354號），並經本院合議庭裁定由受命法官獨任進行簡式審判
程序，判決如下：
    主      文
宇○○共同竊盜，累犯，處有期徒刑捌月；又共同意圖為自己不
法之所有，以恐嚇使人將本人之物交付，貳拾壹罪，均累犯，各
處有期徒刑肆月，臺灣郵政股份有限公司帳號00000000000000號
（戶名林世聰）存摺壹本及金融卡壹枚均沒收；又共同意圖為自
己不法之所有，以恐嚇使人將本人之物交付，未遂，罪，均累
犯，各處有期徒刑月，臺灣郵政股份有限公司帳號0000000000
0000號（戶名林世聰）存摺壹本及金融卡壹枚均沒收。應執行有
期徒刑貳年，臺灣郵政股份有限公司帳號00000000000000號（戶
名林世聰）存摺壹本及金融卡壹枚均沒收。
    犯罪事實
一、宇○○前因竊盜案件，由台灣南投地方法院以94年度訴字第
    247號判決判處有期徒刑1年5月，嗣經同院以96年度聲減字
    第34號裁定減為有期徒刑8月又15日，於民國96年7月16日因
    徒刑執行完畢出監（構成累犯）。詎其猶不知悔改，與林世
    聰（已由本院以98年度易字第305 號判決判處應執行有期徒
    刑1 年10月），共同基於竊盜及恐嚇取財之犯意聯絡，於97
    年11月22日，在臺北縣萬里鄉○○路附近山區架設鴿網，使
    附表所示己○○等人所飼養飛行經過該處之賽鴿遭鴿網纏繞
    無法脫困，林世聰、宇○○再將賽鴿一一抓回而竊盜得手。
    林世聰、宇○○竊得賽鴿後，以不知情之施佳彤使用之0000
    000000號行動電話，撥打賽鴿腳環上之電話聯絡鴿主，對其
    等恐嚇以：如不匯款即無法取回鴿子等語，要求每隻鴿子匯
    款新臺幣（下同）1,500元至2,000元不等，致其等心生畏懼
    ，除鴿主申○○（附表編號8）、癸○○（附表編號13）、
    丑○○（附表編號20）尚未依指示匯款外，其餘鴿主均匯款
    至林世聰所有郵局帳號0000000-0000000號帳戶內（詳見附
    表），宇○○、林世聰再一同持提款卡，至自動提款機提領
    鴿主所匯之金錢，並由林世聰交付宇○○2,800元。
二、案經彰化縣警察局彰化分局報告臺灣基隆地方法院檢察署檢
    察官偵查起訴。
    理  由
一、本件被告所犯者非為死刑、無期徒刑、最輕本刑為3 年以上
    有期徒刑之罪或高等法院管轄第一審案件，其於準備程序進
    行中，先就被訴事實為有罪之陳述，經告知其簡式審判程序
    之旨，並聽取公訴人及被告之意見後，本院依刑事訴訟法第
    273條之1第1 項之規定，裁定由受命法官獨任進行簡式審判
    程序，且依同法第273條之2規定，簡式審判程序之證據調查
    ，不受第159 條第1 項、第161 條之2 、第161 條之3 、第
    163 條之1 及第164 條至第170 條規定之限制，合先敘明。
二、前揭犯罪事實業據被告於本院準備程序、審理中坦承不諱，
    核與證人即鴿主己○○、乙○○、丁○○、甲○○、地○○
    、辰○○、午○○、申○○、卯○○、子○○、寅○○、庚
    ○○、癸○○、壬○○、戊○○、黃奇安、丙○○、未○○
    、戌○○、丑○○、亥○○、巳○○、辛○○、酉○○所證
    彼等所飼養之鴿遭竊，並遭恐嚇匯款等情相符，並據證人施
    佳彤及共犯林世聰於警詢中證述綦詳，此外，復有匯款單據
    3 紙、被告林世聰所有郵局帳戶開戶資料及存提款記錄、00
    00000000號行動電話門號自97年11月22日至24日雙向通聯紀
    錄、被告與林世聰提款時監視錄影翻拍照片4幀附卷可證，
    足認被告自白與事實相符，本件事證明確，被告犯行，洵堪
    認定。
三、核被告就附表編號1 至24部分，均係犯刑法第320 條第1 項
    之竊盜罪，就附表編號1 至7 、9 至12、14至19，21至24部
    分，另犯同法第346 條第1 項之恐嚇取財罪；就附表編號8
    、13、20部分，另犯同法第346 條第3 項、第1 項之恐嚇取
    財未遂罪。被告宇○○與林世聰二人間，就上開犯行，有犯
    意聯絡及行為分擔，應論以共同正犯。又附表編號1 至24之
    竊盜行為係架網後於97年11月22日收網而竊得鴿子，則被告
    於同一架網期日中1 次網捕多隻賽鴿，屬一行為觸犯數竊盜
    罪，為想像競合犯，應依刑法第55條之規定，從一重論以一
    罪。被告竊取如附表所示各被害鴿主所有之賽鴿後，所為附
    表之多次恐嚇取財罪及多次恐嚇取財未遂罪，因被害人不同
    ，恐嚇金額不同，犯意各別，行為互殊，應分論併罰。又被
    告有犯罪事實欄所載論罪科刑執行完畢之情形，此有臺灣高
    等法院被告前案紀錄表附卷可考，其於有期徒刑之執行完畢
    後，5 年以內故意再犯本件有期徒刑以上之罪，均為累犯，
    各應依刑法第47條第1 項加重其刑。爰審酌被告時值壯年，
    不思努力工作賺取所需，妄想以非法手段不勞而獲，法治觀
    念偏差，併慮其本案被害人數之眾及被害金額之高、被告犯
    罪手法對於整體社會治安所造成之危害，暨審酌被告智識程
    度、坦承犯行之態度等一切情狀，分別量處如主文所示之刑
    ，併定應執行之刑，以示懲戒。
四、臺灣郵政股份有限公司帳號00000000000000號存摺1本及金
    融卡1枚，為共犯林世聰所有供本案犯罪所用之物，應依刑
    法第38條第1 項第2 款之規定宣告沒收。又門號000000000
    0號行動電話，雖供本案犯罪所用之物，但非被告宇○○或
    共犯林世聰所有之物，亦非屬違禁物，不得宣告沒收。
據上論斷，應依刑事訴訟法第273 條之1 第1 項、第299 條第1
項前段，刑法第28條、第320 條第1 項、第346 條第1 項、第3
項、第55條、第47條第1 項、第51條第5 款、第38條第1 項第2
款，判決如主文。
本案經檢察官天○○到庭執行職務。
中    華    民    國    98    年    9     月    30    日
                  刑事第四庭法  官  周霙蘭
以上正本證明與原本無異。
如不服本判決應於收受送達後10日內向本院提出上訴書狀，並應
敘述具體理由；其未敘述上訴理由者，應於上訴期間屆滿後20日
內向本院補提理由書(均須按他造當事人之人數附繕本)「切勿逕
送上級法院」。
中    華    民    國    98    年    9     月    30    日
                            書記官  莊智凱
附錄論罪法條
刑法第320條第1項
意圖為自己或第三人不法之所有，而竊取他人之動產者，為竊盜
罪，處 5 年以下有期徒刑、拘役或 5 百元以下罰金。
刑法第346條第1項、第3項
意圖為自己或第三人不法之所有，以恐嚇使人將本人或第三人之
物交付者，處6月以上5年以下有期徒刑，得併科1千元以下罰金
。
以前項方法得財產上不法之利益，或使第三人得之者，亦同。
前二項之未遂犯罰之。
附表
  ┌──┬─────┬───────┬─────────┐
  │編號│被害人    │被告恐嚇時間  │所得金額          │
  ├──┼─────┼───────┼─────────┤
  │1   │己○○    │97年11月22日  │2000元            │
  ├──┼─────┼───────┼─────────┤
  │2   │乙○○    │97年11月22日  │2000元            │
  ├──┼─────┼───────┼─────────┤
  │3   │丁○○    │97年11月22日  │2001元            │
  ├──┼─────┼───────┼─────────┤
  │4   │甲○○    │97年11月22日  │2000元            │
  ├──┼─────┼───────┼─────────┤
  │5   │地○○    │97年11月22日  │2000元            │
  ├──┼─────┼───────┼─────────┤
  │6   │辰○○    │97年11月22日  │2000元            │
  ├──┼─────┼───────┼─────────┤
  │7   │午○○    │97年11月22日  │2045元            │
  ├──┼─────┼───────┼─────────┤
  │8   │申○○    │97年11月22日  │未匯款            │
  ├──┼─────┼───────┼─────────┤
  │9   │卯○○    │97年11月22日  │1800元            │
  ├──┼─────┼───────┼─────────┤
  │10  │子○○    │97年11月22日  │2000元            │
  ├──┼─────┼───────┼─────────┤
  │11  │寅○○    │97年11月22日  │2000元            │
  ├──┼─────┼───────┼─────────┤
  │12  │庚○○    │97年11月22日  │2000元            │
  ├──┼─────┼───────┼─────────┤
  │13  │癸○○    │97年11月22日  │未匯款            │
  ├──┼─────┼───────┼─────────┤
  │14  │壬○○    │97年11月22日  │2000元            │
  ├──┼─────┼───────┼─────────┤
  │15  │戊○○    │97年11月22日  │2000元（鴿子未回）│
  ├──┼─────┼───────┼─────────┤
  │16  │黃奇安（起│97年11月22日  │1500元（鴿子未回）│
  │    │訴書附表誤│              │                  │
  │    │繕為『黃其│              │                  │
  │    │安』      │              │                  │
  ├──┼─────┼───────┼─────────┤
  │17  │丙○○    │97年11月22日  │2000元            │
  ├──┼─────┼───────┼─────────┤
  │18  │未○○    │97年11月22日  │2000元            │
  ├──┼─────┼───────┼─────────┤
  │19  │戌○○    │97年11月22日  │2070元            │
  ├──┼─────┼───────┼─────────┤
  │20  │丑○○    │97年11月22日  │未匯款            │
  ├──┼─────┼───────┼─────────┤
  │21  │亥○○    │97年11月22日  │2000元            │
  ├──┼─────┼───────┼─────────┤
  │22  │巳○○    │97年11月22日  │2000元            │
  ├──┼─────┼───────┼─────────┤
  │23  │辛○○    │97年11月22日  │2000元            │
  ├──┼─────┼───────┼─────────┤
  │24  │酉○○    │97年11月22日  │2000元（鴿子未回）│
  └──┴─────┴───────┴─────────┘


司法院資訊處製作；財團法人民間司法改革基金會備份。
